Config:
  hfst:
    Gen: ../../../src/generator-gt-norm.hfst
    Morph: ../../../src/analyser-gt-norm.hfst
  xerox:
    Gen: ../../../src/generator-gt-norm.xfst
    Morph: ../../../src/analyser-gt-norm.xfst
    App: lookup

Tests:

# todo:
# Proofread the gold standard (below)
# Then: run analyser, then correct. 


  Noun - карта: # Noun 'map'
#muuten melkein sama kuin комбы... paitsi NomSg!
     карта+N+Sg+Nom: карта
     карта+N+Sg+Gen: картын
     карта+N+Sg+Acc: картым
     карта+N+Sg+Com: картыге
     карта+N+Sg+Dat: картылан
     карта+N+Sg+Ine: картышты
     карта+N+Sg+Ill: [картышкы, картыш]
     карта+N+Sg+Lat: картеш
     карта+N+Sg+Comp: картыла
     карта+N+Sg+Abe: картыде
     карта+N+Pl+Nom: картывлӓ
     карта+N+Pl+Gen: картывлӓн
     карта+N+Pl+Acc: картывлӓм
     карта+N+Pl+Com: картывлӓге
     карта+N+Pl+Dat: картывлӓлӓн
     карта+N+Pl+Ine: картывлӓштӹ
     карта+N+Pl+Ill: [картывлӓшкӹ, картывлӓш]
     карта+N+Pl+Lat: картывлӓэш
     карта+N+Pl+Comp: картывлӓлӓ
     карта+N+Pl+Abe: картывлӓде

#Sg,PxSg1
     карта+N+Sg+Nom+PxSg1: картем 
     карта+N+Sg+PxSg1+Gen: картемӹн
     карта+N+Sg+PxSg1+Acc: картемӹм
     карта+N+Sg+PxSg1+Com: картемге
     карта+N+Sg+PxSg1+Dat: картемлӓн
     карта+N+Sg+Dat+PxSg1: картыланем
     карта+N+Sg+Ine+PxSg1: картыштем
     карта+N+Sg+Ill+PxSg1: картышкем
     карта+N+Sg+Lat+PxSg1: картешем
     карта+N+Sg+PxSg1+Comp: картемлӓ 
     карта+N+Sg+Comp+PxSg1: картылаэм 
     карта+N+Sg+PxSg1+Abe: картемде

#Pl,PxSg1     
     карта+N+Pl+Nom+PxSg1: картывлӓэм
#тенге манаш лиэш: кынам посессив анзылны, шамаквлӓ деминутив сӹрӓн лит.
#мӹнлӹн ӹшке ӹштӹмӹ картем.
#    карта+N+PxSg1+Pl+Nom: картемвлӓ
     карта+N+Pl+PxSg1+Gen: картывлӓэмӹн
#    карта+N+PxSg1+Pl+Gen: картемвлӓн
     карта+N+Pl+PxSg1+Acc: картывлӓэмӹм
#    карта+N+PxSg1+Pl+Acc: картемвлӓм
     карта+N+Pl+PxSg1+Com: картывлӓэмге
#    карта+N+PxSg1+Pl+Com: картемвлӓге
     карта+N+Pl+PxSg1+Dat: картывлӓэмлӓн
     карта+N+Pl+Dat+PxSg1: картывлӓлӓнем
#    карта+N+PxSg1+Pl+Dat: картемвлӓлӓн
     карта+N+Pl+Ine+PxSg1: картывлӓштем
     карта+N+Pl+Ill+PxSg1: картывлӓшкем
     карта+N+Pl+Lat+PxSg1: картывлӓэшем
     карта+N+Pl+Comp+PxSg1: картывлӓлӓэм
     карта+N+Pl+PxSg1+Comp: картывлӓэмлӓ          
#    карта+N+PxSg1+Pl+Comp: картемвлӓлӓ
     карта+N+Pl+PxSg1+Abe: картывлӓэмде
#    карта+N+PxSg1+Pl+Abe: картемвлӓде
     
#картет, картетшӹ, 
#картыжы,
 
#PxPl1
     карта+N+Sg+Nom+PxPl1: картына 
     карта+N+Sg+PxPl1+Gen: картынан
     карта+N+Sg+PxPl1+Acc: картынам
     карта+N+Sg+PxPl1+Com: картынаге
     карта+N+Sg+Dat+PxPl1: картыланна     
     карта+N+Sg+PxPl1+Dat: картыналан
     карта+N+Sg+Ine+PxPl1: картыштына
     карта+N+Sg+Ill+PxPl1: картышкына
     карта+N+Sg+Lat+PxPl1: картешнӓ
     карта+N+Sg+PxPl1+Comp: картынала 
     карта+N+Sg+Comp+PxPl1: картылана 
     карта+N+Sg+PxPl1+Abe: картынаде
     
     карта+N+Pl+Nom+PxPl1: картывлӓнӓ    
#тенге манаш лиэш: кынам посессив анзылны, шамаквлӓ деминутив сӹрӓн лит.
#попышывлӓ лошты пӓлӹмӹ опр. картывлӓ гишӓн шайыштмаш кеӓ.
#    карта+N+PxPl1+Pl+Nom: картынавлӓ
     карта+N+Pl+PxPl1+Gen: картывлӓнӓн
#    карта+N+PxPl1+Pl+Gen: картынавлӓн
     карта+N+Pl+PxPl1+Acc: картывлӓнӓм
#    карта+N+PxPl1+Pl+Acc: картынавлӓм
#    карта+N+PxPl1+Pl+Com: картынавлӓге
     карта+N+Pl+PxPl1+Com: картывлӓнӓге
     карта+N+Pl+Dat+PxPl1: картывлӓлӓннӓ
#    карта+N+PxPl1+Pl+Dat: картынавлӓлӓн
#    карта+N+Pl+PxPl1+Dat: картывлӓнӓлӓн
     карта+N+Pl+Ine+PxPl1: картывлӓштӹнӓ
     карта+N+Pl+Ill+PxPl1: картывлӓшкӹнӓ
#    карта+N+PxPl1+Pl+Lat: картынавлӓэш
     карта+N+Pl+Lat+PxPl1: картывлӓэшнӓ
#    карта+N+PxPl1+Pl+Comp: картынавлӓлӓ
#    карта+N+Pl+Comp+PxPl1: картывлӓлӓнӓ
     карта+N+Pl+PxPl1+Comp: картывлӓнӓлӓ
     карта+N+Pl+PxPl1+Abe: картывлӓнӓде
#    карта+N+PxPl1+Pl+Abe: картынавлӓде

#PxPl2
     карта+N+Sg+Nom+PxPl2: картыда 
     карта+N+Sg+PxPl2+Gen: картыдан
     карта+N+Sg+PxPl2+Acc: картыдам
     карта+N+Sg+PxPl2+Com: картыдаге
     карта+N+Sg+PxPl2+Dat: картыдалан
     карта+N+Sg+Dat+PxPl2: картыланда
     карта+N+Sg+Ine+PxPl2: картыштыда
     карта+N+Sg+Ill+PxPl2: картышкыда
     карта+N+Sg+Lat+PxPl2: картешдӓ
     карта+N+Sg+PxPl2+Comp: картыдала
     карта+N+Sg+Comp+PxPl2: картылада
     карта+N+Sg+PxPl2+Abe: картыдаде
     
     карта+N+Pl+Nom+PxPl2: картывлӓдӓ
#мӹлӓм тенгелӓ чучеш, тенге манаш лиэш: кынам посессив анзылны, шамаквлӓ деминутив сӹрӓн лит.
#    карта+N+PxPl2+Pl+Nom: картыдавлӓ
     карта+N+Pl+PxPl2+Gen: картывлӓдӓн
#    карта+N+PxPl2+Pl+Gen: картыдавлӓн
     карта+N+Pl+PxPl2+Acc: картывлӓдӓм
#    карта+N+PxPl2+Pl+Acc: картыдавлӓм
#    карта+N+PxPl2+Pl+Com: картыдавлӓге
     карта+N+Pl+PxPl2+Com: картывлӓдӓге
     карта+N+Pl+Dat+PxPl2: картывлӓлӓндӓ
#    карта+N+PxPl2+Pl+Dat: картыдавлӓлӓн
#    карта+N+Pl+PxPl2+Dat: картывлӓдӓлӓн ! harvinainen
     карта+N+Pl+Ine+PxPl2: картывлӓштӹдӓ
     карта+N+Pl+Ill+PxPl2: картывлӓшкӹдӓ
#    карта+N+PxPl2+Pl+Lat: картыдавлӓэш     
     карта+N+Pl+Lat+PxPl2: картывлӓэшдӓ
     карта+N+Pl+PxPl2+Comp: картывлӓдӓлӓ         
#    карта+N+PxPl2+Pl+Comp: картыдавлӓлӓ
#    карта+N+Pl+Comp+PxPl2: картывлӓлӓдӓ
     карта+N+Pl+PxPl2+Abe: картывлӓдӓде
#    карта+N+PxPl2+Pl+Abe: картыдавлӓде
     
#PxPl3
     карта+N+Sg+Nom+PxPl3: картышты 
     карта+N+Sg+PxPl3+Gen: картыштын
     карта+N+Sg+PxPl3+Acc: картыштым
     карта+N+Sg+PxPl3+Com: картыштыге
     карта+N+Sg+PxPl3+Dat: картыштылан
     карта+N+Sg+Dat+PxPl3: картыланышты
     карта+N+Sg+Ine+PxPl3: картыштышты
     карта+N+Sg+Ill+PxPl3: картышкышты
     карта+N+Sg+Lat+PxPl3: картешӹштӹ
     карта+N+Sg+PxPl3+Comp: картыштыла
#    карта+N+Sg+Comp+PxPl3: картылашты   
     карта+N+Sg+PxPl3+Abe: картыштыде
     
     карта+N+Pl+Nom+PxPl3: картывлӓштӹ
     карта+N+Pl+PxPl3+Gen: картывлӓштӹн
     карта+N+Pl+PxPl3+Acc: картывлӓштӹм
     карта+N+Pl+PxPl3+Com: картывлӓштӹге
     карта+N+Pl+PxPl3+Dat: картывлӓштӹлӓн     
     карта+N+Pl+Dat+PxPl3: картывлӓлӓнӹштӹ
     карта+N+Pl+Ine+PxPl3: картывлӓштӹштӹ
     карта+N+Pl+Ill+PxPl3: картывлӓшкӹштӹ
     карта+N+Pl+Lat+PxPl3: картывлӓэшӹштӹ
     карта+N+Pl+PxPl3+Comp: картывлӓштӹлӓ
     карта+N+Pl+Comp+PxPl3: картывлӓлӓштӹ
     карта+N+Pl+PxPl3+Abe: картывлӓштӹде

